【裁判字號】    99,上易,501
【裁判日期】    990602
【裁判案由】    毒品危害防制條例
【裁判全文】
臺灣高等法院臺中分院刑事判決         99年度上易字第501號
上  訴  人
即  被  告  丁○○
上列上訴人因違反毒品危害防制條例案件，不服臺灣臺中地方法
院99年度易字第154 號，中華民國99年3月3日第一審判決（起訴
案號：臺灣臺中地方法院檢察署98年度毒偵字第4420號），提起
上訴，本院判決如下：
    主  文
上訴駁回。
    事  實
一、丁○○前曾於民國90年間違反毒品危害防制條例案件，經臺
    灣臺中地方法院判處有期徒刑1年、8月，並定執行刑有期徒
    刑1年7月確定；又因違反毒品危害防制條例案件，再經臺灣
    臺中地方法院判處有期徒刑8月確定。2案接續執行後，於民
    國93年8月10日假釋出監，94年2月14日假釋期滿未經撤銷，
    其未執行之刑以已執行論。丁○○前亦因施用毒品案件，經
    送觀察、勒戒後，認有繼續施用毒品傾向，再送強制戒治，
    於98年7月16日停止處分執行釋放出監。詎猶不知警惕，旋
    於上開強制戒治執行完畢釋放後5年內之98年9月底某日（即
    98年10月2日為警採尿送驗前回溯四日內之某日某時），在
    臺中縣石岡鄉○○村○○街金川巷5號住處，以將第二級毒
    品甲基安非他命放置在錫箔紙上，點燃燒烤吸食其煙霧之方
    式，施用第二級毒品甲基安非他命1次。嗣於98年10月2日22
    時35分許，為警在臺中縣警察局東勢分局石岡分駐所採集其
    尿液並送驗，結果呈甲基安非他命陽性反應而查獲。
二、案經臺中縣警察局東勢分局移送臺灣臺中地方法院檢察署檢
    察官偵查起訴。
    理  由
一、被告丁○○於本院審理時未到庭，惟上揭犯罪事實，業據被
    告丁○○於警詢、原審審理時均坦承不諱，且被告於被查獲
    後受檢之尿液經送檢驗結果，確呈安非他命、甲基安非他命
    陽性反應，有臺中縣警察局東勢分局石岡分駐所受理嫌疑人
    尿液真實姓名對照表、詮昕科技股份有限公司濫用藥物尿液
    檢驗報告在卷可稽（見警卷第7、8頁），足徵被告之自白與
    事實相符，是被告確有施用第二級毒品甲基安非他命之犯行
    ，應可認定；且被告供承其於98年7月16日戒治返家後，找
    工作到同年9月底，因找不到工作心情不好，才施用毒品，
    縱無法明確供述其施用該第二級毒品之確定時間，惟毒品施
    用後於尿液中可檢出之時間，受施用劑量及頻率、施用方式
    、飲水之多寡、個人體質及其代謝情況等因素影響，因個案
    而異，一般可間出之時間為安非他命一至四天、甲基安非他
    命一至五天等，有行政院衛生署管制藥品管理局92年3月10
    日管檢字第0920001495號函再卷可按（見原審卷第10至11頁
    ），從而認被告施用第二級毒品之時間係98年10月2日22 時
    35分許，為警在臺中縣警察局東勢分局石岡分駐所採尿送驗
    前回溯四日內之某日某時施用，起訴書亦同此認定，併附敘
    明。而被告前因施用毒品案件，經臺灣臺中地方法院裁定送
    觀察、勒戒處所執行觀察、勒戒後，認有繼續施用毒品之傾
    向，而裁定送強制戒治，於98年7月16日停止處分執行釋放
    ，此亦有全國刑案資料查註表、臺灣高等法院被告前案紀錄
    表等附卷可認。本件被告於強制戒治執行完畢後，5年內再
    犯上開施用第二級毒品甲基安非他命之犯行，事證明確，自
    應依法論科。
二、查甲基安非他命係毒品危害防制條例第2條第2項第2款規定
    之第二級毒品。是核被告丁○○所為，係犯毒品危害防制條
    例第10條第2項之施用第二級毒品罪。其因施用第二級毒品
    甲基安非他命而非法持有第二級毒品之低度行為，應為施用
    之高度行為所吸收，不另論罪。再被告前曾因違反毒品危害
    防制條例案件，經臺灣臺中地方法院判處有期徒刑1年、8月
    ，並定執行刑有期徒刑1年7月確定；又因違反毒品危害防制
    條例案件，再經臺灣臺中地方法院判處有期徒刑8月確定。2
    案接續執行後，於93年8月10日假釋出監，94年2月14日假釋
    期滿未經撤銷，此有臺灣高等法院被告前案紀錄表附卷可憑
    ，其未執行之刑以已執行論，其於受徒刑之執行完畢後，5
    年以內故意再犯本件有期徒刑以上之罪，為累犯，應依刑法
    第47條第1項規定加重其刑。原審經審理結果，認被告罪證
    明確，適用毒品危害防制條例第10條第2項、刑法第11條前
    段、第47條第1項等規定，並審酌被告前已有多次施用毒品
    等犯罪之不良素行，而不思悔改，無法根絕毒品對自己的危
    害，素行著實非佳，及本次施用毒品的種類、時間、方法，
    暨犯罪後於審理中能坦承犯行等一切情狀，量處有期徒刑10
    月。核其認事用法俱無不當，量刑亦稱允洽。
三、被告上訴意旨略以：被告於98年10月2日晚上9時於自宅經石
    岡分駐所警員未持合法之搜索票而私自逕行搜索，被告認其
    行為已有違背憲法之嫌與嚴重侵犯人權；又因被告犯後態度
    良好均配合法官之調查，判決10月之刑期實有過重云云，惟
    查本案查獲過程，業經證人即員警甲○○、丙○○於本院審
    理時到庭證稱：「（問：如何查獲？）證人甲○○：我們是
    一起巡邏，查獲情形請證人即副所長丙○○回答。證人丙○○：我是臺中縣警察局石岡分駐所副所長，98年10月2 日下
    午接獲潘姓縣民指稱在東勢鎮大安溪旁有人毒品交易，因為
    他看不出英文字母，他提供的資料就是丁○○駕駛白色3935
    的自小貨車，在那邊交易毒品，我與甲○○警員著便衣準備
    到現場查緝，到現場之後先埋伏等那部車子，我們是在路口
    埋伏，大約六點多，那時已經天黑，那部車就從我們前面過
    去，我們發現就是這部車子，我們就上車一路尾隨，這當中
    後來跟丟，跟丟之後我們就四處搜尋，大約在晚上八點多時
    ，發現這車子停在石岡鄉○○村○○街金川巷5 號前，該車
    主就是丁○○，然後就前往他家門口敲門，他的家是一個很
    簡陋的鐵皮屋，我們表明身分我們是派出所警員他說等一下
    ，經過三到五分鐘後他才來開門，開門之後，我們說我們可
    以進去到房子裡面？當時他在吃晚餐，我依據警察職權行使
    法第六條第一項的規定，合法的懷疑他有交易毒品，我就問
    他是否叫做丁○○？這車子剛剛有無開到哪裡去？他說他叫
    做丁○○沒有錯，我問他這車子有無開到大安溪去交易毒品
    ，他一開始說沒有到大安溪我講的那個地方，只有到東勢而
    已，後來經過一次、一次詢問後，他坦承有到那裡，但沒有
    交易毒品，我有問他，你沒有交易毒品的話，是否願意到石
    岡分駐所驗尿？他說願意，所以就跟我們一起回石岡分駐所
    採尿，當天我們沒有所謂搜索的問題，現場也沒有搜索，當
    時警員甲○○也在外面警戒，我進去房子，但是警員甲○○
    在外面警戒是可以看到屋內的狀況。」等語（見本院卷第32
    頁反面至第33頁），是本案員警並未進行搜索，被告復無正
    當理由不到庭，其上訴意旨謂員警未持搜索票逕行搜索云云
    ，顯不足採。又按量刑輕重係屬事實審法院得依職權自由裁
    量之事項，苟已斟酌刑法第57條各款所列情狀而未逾越法定
    刑度，不得遽指為違法（最高法院75年臺上字第7033號判例
    參照）；且在同一犯罪事實與情節，如別無其他加重或減輕
    之原因，下級審量定之刑，亦無過重或失輕之不當情形，則
    上級審法院對下級審法院之職權行使，原則上應予尊重（最
    高法院85年度臺上字第24 46號判決參照）。查原判決業已
    審酌被告屢有毒品前科，經觀察勒戒及強制戒治後再犯本案
    ，無視毒品之危害及政府杜絕毒品之禁令，惟因施用毒品係
    屬自戕行為，與被告坦承犯行之犯後態度等一切情狀，且量
    刑亦未無逾越法定刑度，尚難認有何違法或不當，被告之上
    訴均非有理由，應予駁回。
四、被告經合法傳喚，無正當理由不到庭，爰不待其陳述逕行判
    決。
據上論斷，應依刑事訴訟法第371條、第368條，判決如主文。
本案經檢察官乙○○到庭執行職務。
中    華    民    國    99    年    6     月    2     日
            刑事第七庭    審判長法  官  林  榮  龍
                                法  官  江  錫  麟
                                法  官  張  惠  立
上列正本證明與原本無異。
不得上訴。
                                書記官  陳  慈  傳
中    華    民    國    99    年    6     月    3     日
附錄：本案論罪科刑法條全文
毒品危害防制條例第10條
施用第一級毒品者，處 6 月以上 5 年以下有期徒刑。
施用第二級毒品者，處 3 年以下有期徒刑。

司法院資訊處製作；財團法人民間司法改革基金會備份。
